臺灣高等法院刑事判決
109年度上易字第2260號
上  訴  人  臺灣士林地方檢察署檢察官
被      告  許雅玟


選任辯護人  許宏迪律師
被      告  吳佩珮


選任辯護人  周政律師
上列上訴人因被告妨害秘密等案件，不服臺灣士林地方法院108
年度易字第701號，中華民國109年10月6日第一審判決（起訴案
號：臺灣士林地方檢察署108年度偵字第1183、10520號），提起
上訴，本院判決如下：
    主  文
上訴駁回。
    理  由
一、公訴意旨略以：
  ㈠被告丁○○基於散布於眾之意圖，接續於如附表所示之時間，
    以如附表所示之方式，向如附表所示之人傳述乙○○有與有婦
    之夫亂搞並拍裸照、跟男人車震等情事，足以貶損告訴人之
    名譽。
  ㈡被告甲○○係乙○○之妹，其未經乙○○其同意，擅自於民國107年
    11月10日中午12時17分許，在臺北市○○區○○街00巷0號4 樓
    住處（下稱系爭住處），無故以手機錄音之方式，竊錄告訴
    人乙○○與其母親吳林麗珍之電話談話，並將該錄音檔（下稱
    系爭錄音）於嗣後交付予被告丁○○及吳瑞榮。
  ㈢因認被告丁○○所為，係犯刑法第310 條第1 項之誹謗罪嫌；
    被告甲○○所為，係犯刑法第315 條之1 第2 款之無故竊錄他
    人談話罪嫌等語。
二、按犯罪事實應依證據認定之，無證據不得認定犯罪事實；不
    能證明被告犯罪者，應諭知無罪之判決，刑事訴訟法第154
    條第2項及第301條第1項，分別定有明文。又按所謂認定犯
    罪事實之證據，係指足以認定被告確有犯罪行為之積極證據
    而言，如未發現相當證據，或證據不足以證明，自不能以推
    測或擬制之方法，以為裁判基礎。而刑事訴訟法上所謂認定
    犯罪事實之積極證據，係指適合於被告犯罪事實之認定之積
    極證據而言，雖不以直接證據為限，間接證據亦包括在內；
    然而無論直接或間接證據，其為訴訟上之證明，須於通常一
    般之人均不致有所懷疑，而得確信其為真實之程度者，始得
    據為有罪之認定，倘其證明尚未達到此一程度，而有合理之
    懷疑存在時，致使無從形成有罪之確信，根據「罪證有疑，
    利於被告」之證據法則，即不得遽為不利被告之認定（最高
    法院29年上字第3105號、76年台上字第4986號判例意旨參照
    ）。再按刑事訴訟法第161條第1項規定，檢察官就被告犯罪
    事實，應負舉證責任，並指出證明之方法。因此，檢察官對
    於起訴之犯罪事實，應負提出證據及說服之實質舉證責任。
    倘其所提出之證據，不足為被告有罪之積極證明，或其闡明
    之證明方法，無從說服法官以形成被告有罪之心證，基於無
    罪推定之原則，自應為被告無罪判決之諭知（最高法院92年
    台上字第128號判例意旨參照）。
三、公訴意旨認被告丁○○涉犯刑法第310條第1項之誹謗罪，被告
    甲○○涉犯刑法第315條之1第2款之無故竊錄他人談話罪嫌罪
    ，係以被告丁○○之供述、告訴人乙○○之指訴、證人吳林麗珍
    、李珮璇、吳瑞榮及甲○○之證述、被告甲○○與證人丁○○之通
    訊軟體「LINE」之對話畫面、證人吳瑞榮與告訴人乙○○之通
    訊軟體「LINE」之對話畫面及系爭錄音檔案等為主要論據。
    訊據被告丁○○否認有檢察官所指之犯行，辯稱：我有向李珮
    璇說乙○○跟有婦之夫交往並車震、拍裸照的事，這是之前乙○○自己向我說的，我會向李珮璇說是因為乙○○的男友丙○○到
    我先生的公司鬧，我因為心情不好才跟李珮璇講乙○○的事，
    我是抒發心情不小心和李珮璇講這些話，並沒有要李珮璇再
    去告訴別人，也沒有誹謗乙○○的意思，至於起訴書所載的吳
    林麗珍、甲○○，我沒有和她們講過乙○○的事等語。被告甲○○
    行使緘默權，其辯護人則為其辯護稱：本案沒有任何證據可
    以證明甲○○有檢察官所指之犯行，況告訴人乙○○與母親吳林
    麗珍係各自使用手機進行通話，被告甲○○不可能持手機在旁
    錄音，甲○○僅為一般民眾，亦無可能以掛線監聽或其他高技
    術方式取得系爭錄音等語。
四、被告丁○○部分：
　㈠被告丁○○有無犯起訴書所指之誹謗犯行，首應審究者係有無
    向李珮璇、吳林麗珍、甲○○指摘傳述關於告訴人乙○○曾與有
    婦之夫交往並車震、拍裸照等內容之個人隱私。經查：
　⒈被告丁○○坦認於起訴書所載之107年11月13日晚間10時許有以
    通訊軟體「line」電話聯絡之方式，向李珮璇告稱告訴人乙○○曾與有婦之夫交往並車震、拍裸照等內容(本院卷第116、
    308頁)。核與證人李珮璇迭於偵查、原審時所證：107 年11
    月13日22時許被告丁○○有打一通電話給我，說告訴人乙○○跟
    平常認識的不一樣，沒那麼單純，其實他跟有婦之夫在一起
    ，跟人家車震還被拍照，還有說一些比較情緒的事情，電話
    講了51分鐘等語（1183號偵卷第129至131頁、原審易字卷一
    第158至159頁）。復有證人李珮璇於偵查中所提通訊軟體「
    line」通話之手機翻拍照片可為佐證（1183號偵卷第135頁
    ），此部分事實堪以認定。
  ⒉被告丁○○雖否認有向告訴人乙○○之母吳林麗珍講述關於乙○○
    曾和有婦之夫交往並車震、拍裸照等個人隱私，惟證人吳林
    麗珍於偵查、原審均證稱：丁○○是先打電話給乙○○說要道歉
    ，但乙○○不接，於107年10月28日打電話來要乙○○撤銷對丁○○丈夫提告性騷擾一案，要不然就要四處傳達乙○○亂搞有婦
    之夫一事，讓乙○○難堪等語（1183號偵卷第139至141頁、原
    審易字卷一第115至116頁）。證人吳林麗珍係告訴人乙○○之
    生母，衡情不致於無端至法庭作證故意捏造前述關於乙○○負
    面如此不堪內容之證詞，且其於偵查、原審作證時均依法具
    結，擔保其證言之真實性，亦無何明顯瑕疵可指，本院自不
    能因證人係告訴人之母即不採信其證詞。再依卷證所示，告
    訴人乙○○於107年下半年間確實對丁○○之夫提出涉嫌性騷擾
    之刑事告訴（1183號偵卷第249至251頁檢察官聲請簡易判決
    處刑書），另證人趙詩伯於原審亦證稱：丁○○因為教會發生
    性騷擾一事，要辭教會長老，丁○○有於107年10月底打電話
    給我，提到告訴人與有婦之夫交往，跟別的男人車震等事，
    我不記得有無提到拍裸照，之後於107年11月或12月左右也
    有聽到告訴人之母親吳林麗珍提到丁○○有這樣跟她講，吳林
    麗珍認為丁○○在威脅她等語（原審易字卷一第103至105頁）
    。而證人趙詩伯係被告丁○○、告訴人乙○○之友人，與本案無
    任何利害關係，也不會偏袒任何一方，則其於原審所證與證
    人吳林麗珍所證內容大致相符，自有相當可信性。故證人吳
    林麗珍所證被告丁○○有為告訴人對其夫提告性騷擾之事打電
    話給她，希望告訴人撤告，並提及上開關於乙○○個人隱私之
    負面內容一節，應為事實，被告丁○○空言否認有此部分事實
    ，顯與卷證不符，自不足採。
  ⒊被告丁○○否認有向甲○○講述關於告訴人乙○○曾和有婦之夫交
    往並車震、拍裸照等個人隱私，惟依檢察官起訴書附表編號
    3之記載，被告丁○○係於「不詳」之時間、地點，以「不詳
    」方式向甲○○講述上開內容，起訴事實即有不明。復參酌證
    人甲○○於偵查中證稱：告訴人與他人通姦、拍裸照及車震一
    事，我好像有聽過，但我忘記是否為被告丁○○所述，好像是
    被告丁○○說的，但我忘記地點，我也忘記有沒有就這件事質
    問告訴人等語（1183號偵卷第107頁）；於原審復證稱：時
    間太久了目前不確定被告丁○○是否有告訴我此事，印象中不
    是等語（原審易字卷一第217、218頁）。則證人甲○○於原審
    已證述非被告丁○○告知上開關於告訴人之個人隱私情事，且
    其於偵查中亦證稱不確定、忘記等語如上，基於罪證有疑利
    於被告之原則，本院自難以甲○○前開不一致且不明確之證言
    推認被告丁○○有公訴意旨附表編號3所載上開「不詳」時地
    之犯罪事實。至證人即告訴人乙○○雖於原審另證稱：107年1
    0月底在家裡時，甲○○來問我你跟誰拍裸照，我回問是誰告
    訴你的，甲○○說是丁○○說的等語。然此與證人甲○○上開證述
    不符，況告訴人與被告甲○○、丁○○與本件尚有告訴等利害關
    係，是尚難憑告訴人上開證述，遽認證人甲○○前揭印象中非
    被告丁○○告知等證述屬不可採。
　㈡綜上論述，被告丁○○雖有如起訴書所載之向證人李珮璇、吳
    林麗珍二人，陳述告訴人乙○○曾與有婦之夫交往、車震、拍
    裸照等個人隱私。惟刑法誹謗罪係以行為人基於散布於眾之
    意圖，而指摘或傳述足以毀損他人名譽之事為要件，但因意
    圖僅存在於內心世界，如非經由外在行為之表露彰顯，自難
    為一般人所得輕易察知。是以前揭「意圖散布於眾」之認定
    ，自應與行為人指摘或傳述誹謗言論之時機、場所、對象、
    表意方式、有無廣泛流通可能性、不特定人接收訊息之難易
    程度等要素予以綜合判斷。故在本案情節，被告丁○○雖向李
    珮璇、吳林麗珍二人講述關於告訴人乙○○上開個人隱私，惟
    依證人吳林麗珍所述，被告丁○○講述此等內容話語之目的，
    係希望告訴人能撤回先前對被告丁○○之配偶所提刑事告訴，
    則被告丁○○於行為當下之主觀上意圖，顯然不是以「意圖散
    布於眾，指摘或傳述足以毀損告訴人名譽」之事為目的，況
    證人吳林麗珍係告訴人之生母，其也不會因此去廣為傳播被
    告丁○○所述之上開內容，當為被告丁○○所明知，依前開說明
    ，尚難僅因客觀上被告丁○○有向證人吳林麗珍講述關於前開
    告訴人乙○○之負面個人隱私，即推認其有犯刑法誹謗罪之故
    意。至被告丁○○於107年11月13日晚間10時許有以「line」
    通話，向證人李珮璇講述前開告訴人乙○○之負面個人隱私部
    分，惟被告丁○○均辯稱其因心情不好在抒發情緒而已，及對
    照證人李珮璇於108年3月19日於偵查及109年2月14日於原審
    ，二次作證時就其與被告丁○○當日通話之其他內容，均稱「
    不記得了」等語（1183號偵卷第130至131頁、原審易字卷一
    第158至159頁），復參酌該段期間確係告訴人對被告丁○○之
    夫提出性騷擾告訴之涉訟期間，則被告丁○○稱因心情不好才
    打電話給李珮璇吐苦水、抒發情緒一節，尚非全不可信。被
    告丁○○否認有犯此部分之誹謗罪，可以採信。
　㈢至檢察官上訴意旨復指摘依證人趙詩伯於原審所證，被告丁○○亦有打電話給趙詩伯講述告訴人有與有婦之夫交往、車震
    等事，本案被告丁○○為李春生長老教會內之長老，與告訴人
    乙○○、證人李珮璇、證人吳林麗珍、證人趙詩伯、被告甲○○
    、訴外人張志雄(為本案被告丁○○之丈夫、因對本案告訴人
    違反性騷擾防治法、業經士林地方檢察署檢察官以108年度
    偵續字第131號提起公訴)皆同為李春生長老教會內之教友關
    係。被告丁○○因告訴人拒絕接受被告丈夫張志雄性騷擾事件
    私下和解而心生怨懟，基於意圖散布於眾之誹謗犯意，接續
    於107年10月、11月間，向李珮璇、吳林麗珍、趙詩伯、甲○○等人散播傳布關於告訴人乙○○與有婦之夫交往等內容之不
    實言論，足以貶損告訴人之名譽；況上開之人，皆為告訴人
    乙○○日常頻繁接近之教會友人及親屬，被告之行為，顯已致
    告訴人處於不特定人或特定之多數人在內得以共見共聞之名
    譽受損狀態無疑(司法院釋字第145號解釋參照)，原審無罪
    判決之理由實與經驗及論理法則有違等語。惟查：本案並無
    證據足認被告丁○○確有向甲○○提及告訴人與有婦之夫交往等
    個人隱私事項，至其向李珮璇、吳林麗珍提及上開告訴人之
    個人隱私，亦難認定被告丁○○係基於「意圖散布於眾，指摘
    或傳述足以毀損告訴人名譽之事」之目的而為，主觀上並無
    犯刑法誹謗罪之故意，已經本院說明理由，論述於前。至證
    人趙詩伯於原審到庭作證時雖曾證稱：本案性騷擾的事情，
    是我打電話告訴被告丁○○的，她在電話中有怪我為什麼不早
    點讓她知道，在這當中她有提及乙○○的一些事，就是乙○○有
    跟別的男人車震或者跟有婦之夫交往這樣子的關係，她是在
    言談中講出乙○○有行為不檢點的事情等語（原審易字卷一第
    103至104頁）。依證人趙詩伯所證，被告丁○○係因證人打電
    話告知她有關告訴人對其夫提告性騷擾之事時，始提及告訴
    人本身行為亦不檢點（即所謂跟有婦之夫交往、車震等內容
    ），依此等對話內容之情境以觀，堪認被告丁○○係在聽聞告
    訴人對其夫提告性騷擾之當下，因對告訴人之不滿情緒，一
    時對趙詩伯批評告訴人而已，實難認其主觀上係基於「意圖
    散布於眾，指摘或傳述足以毀損告訴人名譽之事」之目的而
    為。原起訴書所載之犯罪事實，亦未包括被告丁○○有向趙詩
    伯言語涉及誹謗告訴人之部分，原審判決於理由中就此部分
    未詳予論述，雖有瑕疵，惟原審認被告丁○○並無犯刑法誹謗
    罪之故意而為其有利之認定，諭知被告丁○○無罪，於結論上
    與本院之認定相同，檢察官上訴據此指摘原審無罪判決不當
    ，難認有理，一併說明之。
五、被告甲○○部分：
　　訊據被告甲○○堅詞否認有何起訴書所載之竊錄系爭錄音之犯
    行，並於本院審理時保持緘默，其辯護人則為其利益辯稱：
    本件犯罪時點被告甲○○根本不在家中，況告訴人與其母吳林
    麗珍各自使用手機進行通話，被告甲○○何能持手機在旁錄音
    ？又被告甲○○僅為一般民眾，亦無可能以掛線監聽或其他高
    技術方式取得系爭錄音，無從認被告甲○○有本件公訴意旨所
    指之犯行等語。經查：
  ㈠系爭錄音經原審當庭勘驗，內容如附件所示，有原審109年6
    月19日勘驗筆錄在卷可佐（原審易字卷一第325、326頁），
    對話其中甲為告訴人，乙為證人吳林麗珍等情，業據證人吳
    林麗珍證述在卷（原審易字卷一第328頁），可堪認定。
  ㈡就本件告訴人乙○○、證人吳林麗珍間之通話時間，係以何種
    方式對話等節，業據告訴人提出其持用行動電話門號000000
    0000號與證人吳林麗珍持有行動電話之0000000000號之通話
    明細報表，以證明二人確有於107年11月10日12時17分許，
    有長509秒之對話記錄，此有該通話明細報表在卷可查（118
    3號偵卷第209頁），足堪認定附件所示之對話，應係透過行
    動電話撥打聯繫。被告甲○○固一度於偵查中以證人身分證稱
    ：家裡有兩支電話，一支在客廳，一支在主臥，就是母親（
    吳林麗珍）之房間，曾竊錄母親之通話，母親在跟人講電話
    時，我就拿手機起來錄音等語（偵1183卷第103、104頁），
    則依被告甲○○上開證述內容，應係就吳林麗珍以室內電話通
    話時為竊錄之行為，與本件以行動電話通話之情節不符，是
    尚無從以被告甲○○上開偵查中之證述內容，認定其有本件（
    107年11月10日中午12時17分許）之竊錄行為。
  ㈢又本件告訴人乙○○與證人吳林麗珍既然係以行動電話之方式
    通話，則被告甲○○辯護人辯稱：以行動電話方式通話被告甲○○無法錄音等語，顯非無據，對此告訴人雖主張：因為證人
    吳林麗珍耳朵不好，會開手機擴音講話，被告甲○○可能以此
    方式錄音等語。又證人吳林麗珍於原審雖證稱：我一邊耳朵
    聽不到，我都開擴音講話等語（原審易字卷一第121頁），
    然證人吳林麗珍復證稱：系爭錄音對話當時，我人在住處，
    被告甲○○並不在家等語（原審易字卷一第329頁），與被告
    甲○○所辯不在場等語相符。則被告甲○○既然於系爭錄音對話
    時不在現場，則其何以能持行動電話錄音？又係以何種方式
    錄音？更屬有疑。至告訴代理人於原審雖另主張：被告甲○○
    有在吳林麗珍手機及家中裝設竊錄設備，有長期竊聽之行為
    等語（原審易字卷三第27頁），然本件依卷內資料，並未有
    吳林麗珍手機或其家中有裝設竊錄設備之相關證據可資佐參
    ，自難憑告訴代理人或證人吳林麗珍所述，即認定被告甲○○
    除公訴意旨所載之以手機錄音方式外，另有裝設其他竊錄設
    備之錄音行為。
  ㈣至證人吳瑞榮（乙○○、甲○○之父）於偵查、原審曾作證稱：
    甲○○有以LINE的方式傳送電話錄音檔給我，時間我忘記了，
    我看了之後傳給乙○○，我怕她們二人吵架，她們二人都不說
    話了，丁○○在煽動甲○○，我怕吵架，讓她們二人去喬，我只
    有看過文字，我就整個傳給乙○○，是文字檔，是否有錄音檔
    我也不曉得，我已換過手機，檔案不在手機內，內容我都忘
    記了，就是全部傳給乙○○（1183號偵卷第235至236頁）．．．．
    我看到的是文字，我不太清楚內容（原審易字卷一第165頁
    ）等語。依證人吳瑞榮所證，其並無法指明傳送予告訴人乙○○之電話錄音檔是否確為本案系爭錄音檔。又縱依告訴人所
    指系爭錄音檔係其父吳瑞榮所傳送，亦僅能證明被告甲○○以
    某種方式取得該錄音檔資料而已，尚不足以直接證明確實為
    其所竊錄。又證人吳林麗珍於原審證稱：107年11月29日之
    後幾天，我和吳瑞榮都在家，我看到吳瑞榮的LINE裡有甲○○
    寄錄音檔，問甲○○這個錄音是哪裡獲得的，甲○○承認是她錄
    的，她沒有講她為什麼要錄，我也沒有問她用什麼方式錄的
    等語（原審易字卷一第126、129頁）。被告甲○○雖行使緘默
    權，惟其辯護人為其辯護均否認犯行。而依證人吳瑞榮、吳
    林麗珍所證，系爭錄音檔係被告甲○○傳送予父親吳瑞榮，吳
    瑞榮再傳送予告訴人乙○○知悉。衡情，被告甲○○、告訴人乙○○二人於斯時已經不睦，被告甲○○若真有本案竊錄行為，焉
    會主動傳送予其父親吳瑞榮而自曝犯行？又系爭錄音係告訴
    人與其母吳林麗珍二人之手機對話，已如上述，惟此究竟係
    以種方式竊錄而來，檢察官於偵查中均未加以調查，於起訴
    書中亦未具體指明，僅泛稱係「以手機錄音之方式」，法院
    自難僅以證人吳瑞榮、吳林麗珍前開證言，即推認係被告甲○○所竊錄而來。再縱然有所謂先進科技、遠端遙控等竊錄方
    式，則實有可能係第三人所為，然後再交予被告甲○○，由被
    告甲○○發送予證人吳瑞榮，而被告甲○○又不願供出其來源，
    故向其父母親承擔為其所錄，此種可能性亦不能完全排除。
    綜上論述，審酌本件並無相關證據足以推認被告甲○○係以何
    種方式錄得本件系爭錄音，依「罪證有疑、利於被告」之證
    據法則，自應為其有利之認定。又系爭錄音內容如附件「厚
    厚厚、怕三小、厚」之語句，雖證人吳林麗珍、乙○○於原審
    均證稱為被告甲○○之聲音等語（原審易字卷一第330、332頁
    ）。然上開「厚厚厚、怕三小、厚」之語句係以氣音之方式
    發音，究屬何人所為，實難辨識，亦難僅憑上開證人所述，
    為被告甲○○不利之認定。
　㈤至檢察官上訴意旨稱：原審之理由，顯與目前各式遠端遙控
    軟體竊錄科技之現實不符；且原審判決不採信證人吳林麗珍
    (被告甲○○母親)、證人吳瑞榮(被告甲○○父親)所證述：「被
    告甲○○有當面承認偷錄音之事實及錄音檔末段【厚厚、怕三
    小、厚】係為被告甲○○所發之聲音」證述，而為被告甲○○無
    罪之判決，亦與現實科技發展環境與經驗法則有間一節。按
    犯罪事實之認定，應憑證據，如未能發見相當之證據，自不
    能憑空推測或擬制之方法，以為裁判之基礎。經查：本院依
    調查證據之結果，已敘明檢察官所舉之證據，均不足以認定
    被告甲○○有如起訴書所指「以手機錄音之方式」，竊錄告訴
    人與其母吳林麗珍之電話談話，檢察官上訴意旨徒以有遠端
    遙控軟體竊錄科技之方法而指摘原審無罪判決不當，顯係擬
    制、推測之詞。又本案並不能排除係被告甲○○以外之人所竊
    錄後交予被告甲○○，甲○○為掩護其來源而曾向其父母承認係
    其所為，已經本院說明如上，故原審依調查證據之結果，不
    採認告訴人乙○○及證人吳林麗珍之證言為被告甲○○不利之證
    據，且就證人吳瑞榮之歷次證言亦未加論述如何不足採為不
    利被告之認定，理由雖有不足，惟尚無何明顯悖於經驗法則
    及論理法則之處，檢察官猶執前詞指摘原審此部分無罪判決
    不當，難認有理。
六、綜上所述，被告丁○○僅有向李珮璇、吳林麗珍二人提及關於
    前述告訴人之個人隱私，惟尚難認其主觀上有誹謗告訴人名
    譽之故意，及被告甲○○是否於107年11月10日中午12時17分
    許，在住處竊錄系爭錄音之行為亦屬不明，根據「罪證有疑
    ，利於被告」之證據法則，本件尚難依公訴人所提出之證據
    ，形成被告丁○○、甲○○有罪之心證，又查無其他積極證據足
    以論處被告二人有檢察官所指之公然侮辱、無故竊錄他人談
    話等犯行，不能證明被告二人犯罪，應為被告丁○○、甲○○二
    人無罪之諭知。原審同此認定為被告二人無罪判決，核無不
    合，本件檢察官上訴為無理由，應予駁回。
七、又依本院所查，被告丁○○係因告訴人乙○○對其夫提告性騷擾
    ，故而打電話給告訴人之母吳林麗珍希望告訴人能撤告，並
    向吳林麗珍提及「要不然就要四處傳達乙○○亂搞有婦之夫一
    事，讓乙○○難堪」等語，已經本院說明於前。則被告丁○○此
    部分所為，主觀上雖無犯刑法誹謗罪之故意，惟其是否有以
    加害名譽之事恐嚇告訴人，應由檢察官另行偵辦查明為宜，
    併敘明之。
據上論斷，應依刑事訴訟法第368條，判決如主文。
本案經檢察官吳宇青提起公訴，檢察官吳昭瑩提起上訴，檢察官
楊四猛到庭執行職務。
中　　華　　民　　國　　110 　年　　4 　　月　　14　　日
　　　　　　      刑事第七庭  審判長法　官  孫惠琳
　　　　　　　　　　　　　　　　　  法　官  王惟琪
　　　　　　　　　　　　　　　　　  法　官  連雅婷
以上正本證明與原本無異。
不得上訴。
                                    書記官  潘文賢
中　　華　　民　　國　　110 　年　　4 　　月　　14　　日
                                               
附表：
編號 受話人 時間 發話地點 方式 1 吳林麗珍 107年10月28日 不詳 電話聯絡 2 李珮璇 107年11月13日晚間10時許 不詳 通訊軟體「line」電話聯絡 3 甲○○ 不詳 不詳 不詳 

附件：
以「PotPlayer 專用播放（64位元）」應用程式連續播放檔名「丁○○竊聽 乙○○與吳媽通話的錄音證據(妨害秘密) 」之錄音檔案方式勘驗，檔案時 間為「1 分40秒」有聲音之內容，以下以播放時間說明。勘驗結果如下：   ㈠於【00：00】檔案開始時先聽到一人的聲音，下稱甲     甲：我想說應該要下班了，嗯。【台語】   ㈡於【00：05】聽到另一人的聲音，下稱乙     乙：反正中午12點就會下班、下、     甲：好啦     乙：下班了啦。     甲：好啦、恩。     乙：現在先、什麼事情都先不要、不要用、不要惦惦。【台         語】     甲：嗯嗯嗯嗯。     乙：等候啦。【台語】     甲：嗯、好、知道了。     乙：什麼事情都不要用，那不是、就知道詩伯老師跟他說星         期三還要... 開會嘛，這樣嗎，就等星期三開會完再過         來，有什麼狀況再過來弄，講怎樣，看說的好或說不好         這樣。【台語】     甲：詩伯老師說星期三喔？     乙：嘿啦。     甲：喔。     乙：星期三他們、他要去找詩伯老師啦。     甲：喔。     乙：不然你跟詩伯老師問一下。     甲：好～～。     乙：他現在可能在上課我不知道你打電話問看看。     甲：好好好、賀。     乙：阿阿、阿。阿不然這人還不知道要弄啥，麻煩哉，他現         在可能沒有要弄、弄、弄那個... 沒要弄張志雄，可能         沒要弄、弄牧師啦。     甲：嗯哼、好啦。     乙：嗯。     甲：嗯。     乙：阿。     甲：阿，我知，好、稍等一下我知道齁。【台語】     乙：恩。     甲：好。     乙：好、掰掰。   ㈢ 於【01：36】聽到除甲、乙外另一人的氣音並說：「厚厚      厚、怕三小、厚」【台語】。